【裁判字號】    99,重國再,2
【裁判日期】    990527
【裁判案由】    國家賠償
【裁判全文】
臺灣高等法院民事裁定                 99年度重國再字第2號
再審原告    甲○○
再審被告    國家安全局
法定代理人  乙○○
上列當事人間國家賠償事件，再審原告對於中華民國93年8月25
日本院93年度重上國字第6號確定判決提起再審之訴，本院裁定
如下：
    主  文
再審之訴駁回。
再審訴訟費用由再審原告負擔。
    理  由
一、按再審之訴，應於30日之不變期間內提起。前項期間自判決
    確定時起算，判決於送達前確定者，自送達時起算；其再審
    之理由發生或知悉在後者，均自知悉時起。但自判決確定後
    已逾五年者，不得提起。又再審之訴，應以訴狀表明再審理
    由及關於再審理由並遵守不變期間之證據。民事訴訟法第50
    0條第1項、第2項及第501條第1項第4款分別定有明文。
二、再審原告與再審被告間之請求國家賠償事件，經臺灣士林地
    方法院（下稱士林地院）民國（下同）93年3月13日92年度
    重國字第2號及本院93年度重上國字第6號判決再審原告敗訴
    ，嗣再審原告提起第三審上訴，亦經最高法院以94年2月17
    日94年度台上字第264號裁定駁回確定在案。茲再審原告對
    本院上開確定判決提起再審之訴，雖主張：伊於99年5月6日
    首次至士林地院聲請閱卷時，始知悉再審被告之複代理人陳
    俊隆先生未經合法代理，是本院上開確定判決有民事訴訟法
    第496條第1項第5款「當事人於訴訟未經合法代理」之再審
    事由，並提出民事聲請閱卷狀影本為證，聲明求為廢棄原確
    定判決；及再審被告應給付再審原告新臺幣7,600萬元等語
    。惟按提起再審之訴，應以訴狀表明再審理由及關於再審理
    由並遵守不變期間之證據，民事訴訟法第501條第1項第4款
    定有明文。再審原告雖提出民事聲請閱卷狀影本欲以證明伊
    知悉再審理由在後，然觀諸該民事聲請閱卷狀上並無任何法
    院之收狀章戳，該聲請閱卷狀是否為再審原告臨訟所為，已
    有可議，自難逕認再審原告知悉再審理由在後之主張為真實
    ，即再審原告以民事聲請閱卷狀為伊遵守不變期間之證據，
    礙難憑採。茲再審原告顯係於本院上開判決確定後逾30日始
    提起本件再審之訴，然未依民事訴訟法第501條第1項第4款
    規定提出遵守不變期間之證據，是其提起本件再審之訴，自
    非合法，應予駁回。
三、據上論結，本件再審之訴為不合法，依民事訴訟法第502條
    第1項、第95條、第78條，裁定如主文。
中    華    民    國    99    年    5     月    27    日
                    民事第三庭
                        審判長法  官  林敬修
                              法  官  張靜女
                              法  官  吳青蓉
正本係照原本作成。
本裁定除以適用法規顯有錯誤為理由外，不得再抗告。如提起再
抗告，應於收受後10日內委任律師為代理人向本院提出再抗告狀
。並繳納再抗告費新台幣１千元。
中    華    民    國    99    年    5     月    31    日
                              書記官  吳碧玲

司法院資訊處製作；財團法人民間司法改革基金會備份。
